【裁判字號】    97,易,1667
【裁判日期】    971223
【裁判案由】    妨害自由
【裁判全文】
臺灣士林地方法院刑事判決               97年度易字第843號
                                      97年度易字第1667號
公  訴  人  臺灣士林地方法院檢察署檢察官
被      告  丁○○
            乙○○
上二人共同
選任辯護人  林添進律師
上列被告等因妨害自由案件，經檢察官提起公訴（97年度偵字第
1012號），及追加起訴，本院判決如下：
    主  文
丁○○共同以強暴妨害人行使權利，處拘役伍拾日，如易科罰金
，以新臺幣壹仟元折算壹日；又共同以強暴妨害人行使權利，處
拘役伍拾日，如易科罰金，以新臺幣壹仟元折算壹日。應執行拘
役捌拾日，如易科罰金，以新臺幣壹仟元折算壹日，緩刑貳年。
乙○○共同以強暴妨害人行使權利，處拘役伍拾日，如易科罰金
，以新臺幣壹仟元折算壹日；又共同以強暴妨害人行使權利，處
拘役伍拾日，如易科罰金，以新臺幣壹仟元折算壹日。應執行拘
役捌拾日，如易科罰金，以新臺幣壹仟元折算壹日，緩刑貳年。
    事  實
一、丁○○與乙○○夫妻2 人居住於臺北市北投區○○○路○ 段
    252 巷7 弄13號，而與丙○○與甲○○母女位於臺北市北投
    區○○○路○ 段258 巷1 弄8 號之住處，2 屋後方係以防火
    巷（下稱系爭防火巷）相隔，緣雙方因細故不睦，丁○○與
    乙○○竟基於犯意聯絡，於96年3 月20日上午11時許，推由
    丁○○出面動手施工，不顧到場甲○○之反對，強行在系爭
    防火巷搭設鷹架，堵住丙○○等上址住處後門之進出，而共
    同以此強暴方法妨害丙○○與甲○○自系爭防火巷出入之權
    利，直至96年8 月初始將該鷹架拆除。詎丁○○與乙○○於
    將該鷹架拆除後，復另行起意，基於犯意聯絡，於96年8 月
    初某日，仍推由丁○○出面動手施工，強行在系爭防火巷搭
    設約10公分高之鐵條，再次堵住丙○○等上址住處後門之進
    出，而共同以此強暴方法妨害丙○○與甲○○自系爭防火巷
    出入之權利。
二、案經丙○○、甲○○訴請臺灣士林地方法院檢察署檢察官偵
    查起訴。
    理  由
壹、證據能力部分：
    本案所引用之供述及非供述證據，經本院依法踐行調查證據
    程序，檢察官、被告丁○○、乙○○及其等選任辯護人均不
    爭執各該證據之證據能力，且亦查無依法應排除其證據能力
    之情形，是後述所引用證據之證據能力均無疑義。
貳、實體部分：
一、訊據被告丁○○、乙○○對於上揭事實均坦白承認，並核與
    證人即告訴人丙○○、甲○○於警詢、本院審理時指述之情
    節相符，此外，復有現場照片；告訴人所提出之錄音光碟、
    譯文及本院97年10月24日勘驗筆錄各1 件在卷可稽，是認被
    告丁○○、乙○○上開任意性自白，均核與事實相符，可以
    採取。本件事證明確，被告丁○○、乙○○上揭犯行足可認
    定，均應依法論科。
二、核被告丁○○、乙○○上開所為，均係犯刑法第304 條第1
    項之強制罪。又被告丁○○、乙○○就上開2 次強制犯行，
    各有犯意聯絡、行為分擔，均為共同正犯。被告丁○○、乙○○上開於96年3 月20日、96年8 月初分別所為之一強制行
    為，而各侵害告訴人丙○○、甲○○之通行權法益，均係一
    行為觸犯數罪名，各為同種想像競合犯，分別應依刑法第55
    條規定，從一重處斷。再被告丁○○、乙○○上開所犯2 次
    強制罪間，均犯意各別，行為分殊，應分論併罰之。爰審酌
    被告丁○○、乙○○之犯罪動機、目的、手段及所生危害，
    兼衡被告2 人已與告訴人丙○○等達成民事和解，賠償其等
    所受損害，並依約登報、當面向告訴人丙○○等道歉，此有
    本院97年10月24日審判筆錄、報紙影本、收據在卷可憑，且
    被告2 人均無任何前科，有臺灣高等法院被告前案紀錄表2
    紙在卷足佐，素行尚稱良好，及犯後均坦承犯行，非無悔意
    之態度等一切情狀，分別量處如主文所示之刑，並均諭知易
    科罰金之折算標準，及依法定其等應執行之刑，併均諭知易
    科罰金之折算標準，以示懲儆。末查，被告丁○○、乙○○
    均未曾因故意犯罪受有期徒刑以上刑之宣告，有上開被告前
    案紀錄表在卷可考，其等經此次科刑之教訓後，應知所警惕
    ，信無再犯之虞，且檢察官亦於本院審理時陳稱：被告2 人
    均坦白犯行，且均無前科，並登報向告訴人道歉，賠償告訴
    人新台幣5 萬元，並如告訴人所要求在該巷弄向告訴人道歉
    ，顯見被告2 人犯後態度有悛悔之意，請法院從輕量刑，並
    予被告2 人緩刑之機會，以啟自新等語（見本院97年12月5
    日審判筆錄），是本院認被告丁○○、乙○○所受宣告刑均
    以暫不執行為適當，爰依刑法第74條第1 項第1 款規定，各
    併予宣告緩刑2 年，以啟自新。
據上論斷，應依刑事訴訟法第284 條之1 、第299 條第1 項前段
，刑法第28條、第304 條第1 項、第55條、第41條第1 項前段、
第51條第6 款、第74條第1 項第1 款，刑法施行法第1 條之1 第
1項、第2 項前段，判決如主文。
本案經檢察官余秉甄到庭執行職務。
中    華    民    國    97    年    12    月    23    日
                  刑事第七庭法  官  王美玲
以上正本證明與原本無異。
如不服本判決，應於收受送達後10日內向本院提出上訴書狀，其
未敘述上訴理由者，應於上訴期間屆滿後20日內向本院補提理由
書狀（均須按他造當事人之人數附繕本）。
                            書記官  林靜枝
中    華    民    國    97    年    12    月    23    日
附錄論罪科刑法條：
刑法第304 條第1 項：
  以強暴、脅迫使人行無義務之事或妨害人行使權利者，處3 年
  以下有期徒刑、拘役或3 百元以下罰金。


司法院資訊處製作；財團法人民間司法改革基金會備份。
